臺灣桃園地方法院刑事判決　　　　　　　93年度訴字第2038號
公　訴　人　臺灣桃園地方法院檢察署檢察官
被　　　告　甲○○
指定辯護人　本院公設辯護人杜逸新
上列被告因違反毒品危害防制條例案件，經檢察官提起公訴（九
十三年度毒偵字第四三二二號），及移送併案審理（九十三年度
毒偵字第四八七一號、九十三年度毒偵字第四四五三號），經本
院訊問被告後，被告自白犯罪，檢察官聲請協商判決，經本院合
議庭裁定由受命法官改依簡式審判程序後為協商判決，本院判決
如下：
    主      文
甲○○連續施用第一級毒品，累犯，處有期徒刑拾月。扣案之海
洛因貳包（其中壹包淨重零點參伍公克，空包裝重零點壹捌公克
，另壹包淨重零點伍玖公克，空包裝重零點壹陸公克）、海洛因
殘渣袋壹只（毛重零點貳柒公克），均沒收銷燬之；扣案之空夾
鏈袋貳只（共重零點參參公克）均沒收。又連續施用第二級毒品
，累犯，處有期徒刑陸月。扣案之安非他命貳包（共毛重壹公克
）、安非他命殘渣袋貳只，均沒收銷燬之；扣案之玻璃球壹個、
吸管分裝器壹支、削尖吸管壹支，均沒收。應執行有期徒刑壹年
貳月，扣案之海洛因貳包（其中壹包淨重零點參伍公克，空包裝
重零點壹捌公克，另壹包淨重零點伍玖公克，空包裝重零點壹陸
公克）、海洛因殘渣袋壹只（毛重零點貳柒公克）、安非他命貳
包（共毛重壹公克）、安非他命殘渣袋貳只，均沒收銷燬之；扣
案之空夾鏈袋貳只（共重零點參參公克）、玻璃球壹個、吸管分
裝器壹支、削尖吸管壹支均沒收。
    事實及理由
一、犯罪事實：甲○○前於民國八十九年間，因贓物案件，經本
    院以八十九年度訴字第六五九號判決判處有期徒刑一年確定
    ；又於九十年間，因違反妨害兵役治罪條例案件，經本院以
    九十年度桃簡字第一五三二號判決判處有期徒刑三月確定，
    ，上開兩罪接續執行，於九十一年四月二十八日入監執行，
    於九十二年七月九日縮刑期滿執行完畢（構成累犯）。其於
    八十九年間，因施用毒品案件，經本院以八十九年度毒聲字
    第三四三五號裁定送觀察、勒戒後，認有繼續施用毒品之傾
    向，經本院以八十九年度毒聲字第四三０三號裁定送強制戒
    治，後經本院以八十九年度毒聲字第七五六七號裁定停止強
    制戒治付保護管束，又經本院以九十年度毒聲字第一五五九
    號裁定撤銷停止戒治令入戒治處所施以強制戒治，於九十一
    年四月二十八日始因強制戒治期滿執行完畢釋放出所，並由
    臺灣桃園地方法院檢察署檢察官於九十一年五月七日以九十
    一年度戒偵字二九四號為不起訴處分在案。詎仍不知悔改，
    未戒除毒癮，復各基於施用第一級毒品海洛因、第二級毒品
    安非他命之概括犯意，於前述強制戒治執行完畢後五年內，
    自九十三年四月間某日起至九十三年十月十三日止，在其位
    於桃園縣大溪鎮○○路二三巷九號之住所或桃園地區不詳地
    址之公園、公廁、廟宇，以針筒注射之方式，連續多次施用
    海洛因，施用頻率約為一週施用一次，及將安非他命置於玻
    璃球製吸食器內，點火燃燒底部，吸食產生煙霧之施用方式
    ，連續多次施用安非他命，施用頻率約為一週施用一次。嗣
    經警分別於九十三年九月九日十三時二十分許在桃園縣大溪
    鎮○○路十一號二樓、九十三年十月四日十六時許在桃園縣
    八德市○○路一三六０巷一四六號產業道路鐵皮屋內，及九
    十三年十月十三日十一時四十五分許在桃園縣大溪鎮○○路
    與文化路五三巷口查獲，共扣得海洛因二包（其中一包淨重
    零點三五公克，空包裝重零點一八公克，另一包淨重零點五
    九公克，空包裝重零點一六公克）、海洛因殘渣袋一只、空
    夾鍊袋二只、安非他命二包（共毛重一公克）、安非他命殘
    渣袋二只、玻璃球一個、吸管分裝器一支、削尖吸管一支。
    案經桃園縣政府警察局大溪分局、臺北縣政府警察局蘆洲分
    局報告臺灣桃園地方法院檢察署檢察官偵查起訴。
二、本件被告甲○○違反毒品危害防制條例案件為死刑、無期徒
    刑、最輕本刑三年以上有期徒刑以外之罪或高等法院管轄第
    一審案件以外之罪，經被告於準備程序就被訴事實為有罪之
    陳述，經告知簡式審判程序之旨，並聽取被告及檢察官之意
    見後，經本院合議庭依刑事訴訟法第二百七十三條之一規定
    ，裁定改依簡式審判程序，並由受命法官獨任審理，核先敘
    明。
三、證據：
（一）被告於警詢及本院審理中之自白。
（二）臺灣檢驗科技股份有限公司濫用藥物尿液檢驗報告一紙、
　　　昭信科技顧問股份有限公司濫用藥物陽性檢體檢驗報告二
　　　紙。
（三）法務部調查局鑑定通知書二紙。
（四）扣案之海洛因二包（其中一包淨重零點三五公克，空包裝
      重零點一八公克，另一包淨重零點五九公克，空包裝重零
      點一六公克）、海洛因殘渣袋一只、空夾鍊袋二只、安非
      他命二小包（共毛重一公克）、安非他命殘渣袋二只、玻
      璃球一個、吸管分裝器一支、削尖吸管一支。
四、本件被告已認罪，經檢察官與被告於準備程序達成協商之合
    意，其合意內容為：被告連續施用第一級毒品海洛因部分願
  　受科處有期徒刑十月；又被告連續施用第二級毒品安非他命
  　部分願受科處有期徒刑六月；應執行有期徒刑一年二月。經
  　查，上開協商合意並無刑事訴訟法第四百五十五條之四第一
  　項所列情形之一，檢察官聲請改依協商程序而為判決，本院
  　爰不經言詞辯論，於協商合意範圍內為協商判決。
五、沒收：
　　扣案之白粉二包（其中一包淨重零點三五公克，空包裝重零
    點一八公克，另一包淨重零點五九公克，空包裝重零點一六
    公克），經鑑定結果，其內均含有第一級毒品海洛因成分，
    此有法務部調查局鑑定通知書二紙在卷可稽，故扣案之第一
    級毒品海洛因二包，及扣案之第二級毒品安非他命二小包（
    共毛重一公克）應依毒品危害防制條例第十八條第一項前段
    規定，均沒收銷燬之。扣案之海洛因殘渣袋一只、安非他命
    殘渣袋二只，因所含之毒品量微無法析離，應視為毒品，亦
    應依毒品危害防制條例第十八條第一項前段規定，均宣告沒
    收銷燬之。另扣案之夾鏈袋二只，經送法務部調查局檢驗發
    現無明顯粉末殘留，均未發現法定毒品成分，有法務部調查
    局鑑定通知書一紙在卷可稽，因被告於警詢時供稱上開二只
    夾鏈袋是其所有用來包裝供施用之海洛因所用，應依刑法第
    三十八條第一項第二款之規定宣告沒收。另扣案之玻璃球一
    個、吸管分裝器一支、削尖吸管一支，係被告所有供施用安
    非他命之物，業據被告供明在卷，均應依刑法第三十八條第
    一項第二款之規定宣告沒收。
六、應適用之法條：刑事訴訟法第二百七十三條之一、第四百五
    十五條之四第二項、第四百五十五條之八，毒品危害防制條
    例第十條第一項、第二項，第十八條第一項前段、刑法第十
    一條前段、第五十六條、第四十七條、第五十一條第五款、
    第三十八條第一項第二款。
七、本判決除有刑事訴訟法第四百五十五條之四第一項第一款、
    第二款、第四款、第六款、第七款所定情形之一，或違反同
    條第二項規定者外，不得上訴。如有前述得上訴之情形，得
    自收受判決送達之日起十日內，向本院提出上訴書狀，上訴
    於第二審法院。
中　　華　　民　　國　　94　　年　　9 　　月　　13　　日
                  臺灣桃園地方法院刑事第五庭
                      法　官　張明儀
以上正本證明與原本無異。
　　　　　　　　　　　書記官   吳瓊英
中　　華　　民　　國　　94　　年　　10　　月　　20　　日
本案論罪科刑法條：
毒品危害防制條例第10條
施用第一級毒品者，處 6 月以上 5 年以下有期徒刑。
施用第二級毒品者，處 3 年以下有期徒刑。
毒品危害防制條例第18條第1項
查獲之第一、二級毒品及專供製造或施用第一、二級毒品之器具
，不問屬於犯人與否，均沒收銷燬之；查獲之第三、四級毒品及
製造或施用毒品之器具，無正當理由而擅自持有者，均沒入銷燬
之。但合於醫藥、研究或訓練之用者，得不予銷燬。
